【裁判字號】    99,智簡上,22
【裁判日期】    991231
【裁判案由】    著作權法
【裁判全文】
臺灣板橋地方法院刑事判決            99年度智簡上字第22號
上  訴  人
即  被  告  鄭隆銓
上列上訴人即被告因著作權法案件，不服本院99年度智簡字第92
號中華民國99年9月15日所為第一審簡易判決（聲請簡易判決處
刑案號：99年度偵字第20130 號），提起上訴，本院管轄之第二
審合議庭判決如下：
    主  文
上訴駁回。
鄭隆銓緩刑貳年。
    事  實
一、鄭隆銓明知日劇「不良學園」（日本原片名：「Rookies 」
    ，盜版片名為「菜鳥總動員」）之視聽著作，係昇龍數位科
    技股份限公司（下稱昇龍公司）向日本東京放送株式會社（
    Tokyo Broadcasting System, Inc. ）取得專屬授權，享有
    發行權、重製權及出租權等著作財產權，為受我國著作權法
    保護之著作物，未經昇龍公司同意或授權，不得擅自重製或
    以移轉所有權之方法散布重製物。且明知其於民國99年1 月
    間某日，在新北市永和區樂華夜市，向真實姓名年籍不詳之
    成年人所購買之「不良學園」影音光碟1 套（共計2 片），
    係違法重製之盜版光碟，竟意圖散布侵害他人著作財產權之
    重製光碟，於99年1 月21日上午10時56分許，利用位在新北
    市中和區某網咖內之電腦設備連結網際網路，透過雅虎奇摩
    拍賣網站，以其所申請之帳號「iphis8888 」拍賣帳戶，刊
    登以1 套新臺幣（下同）120 元之販賣訊息，欲將其所持有
    之上開盜版光碟，出售散布予不特定之買家，以資牟利，而
    侵害昇龍公司之著作財產權。嗣於99年1 月22日，昇龍公司
    法務專員陳正剛，在昇龍公司位在新北市○○區○○路5 段
    609 巷4 號8 樓之營業地址內上網，因而發現鄭隆銓在網路
    上販賣上開盜版重製光碟，遂向鄭隆銓下單訂購上開光碟，
    經鄭隆銓提供第一商業銀行帳號00000000 000號帳戶供陳正
    剛匯款後，以郵寄方式將上開盜版重製光碟寄至陳正剛指定
    之處所。陳正剛於取得上開盜版重製光碟後，旋即持之報警
    而經警循線查悉上情。
二、案經昇龍公司訴由新北市政府警察局瑞芳分局移送臺灣板橋
    地方法院檢察署檢察官聲請簡易判決處刑。
    理  由
一、按被告以外之人（包括證人、鑑定人、告訴人、被害人及共
    同被告等）於審判外之陳述雖不符刑事訴訟法第159 條之1
    至之4 等4 條之規定，而經當事人於審判程序同意作為證據
    ，法院審酌該言詞陳述或書面陳述作成時之情況，認為適當
    者，亦得為證據；當事人、代理人或辯護人於法院調查證據
    時，知有刑事訴訟法第159 條第1 項不得為證據之情形，而
    未於言詞辯論終結前聲明異議者，視為有前項之同意，同法
    第159 條之5 定有明文。立法意旨在於傳聞證據未經當事人
    之反對詰問予以核實，原則上先予排除。惟若當事人已放棄
    反對詰問權，於審判程序中表明同意該等傳聞證據可作為證
    據；或於言詞辯論終結前未聲明異議，基於尊重當事人對傳
    聞證據之處分權，及證據資料愈豐富，愈有助於真實發見之
    理念，且強化言詞辯論主義，使訴訟程序得以順暢進行，上
    開傳聞證據亦均具有證據能力。經查，被告鄭隆銓及檢察官
    於本院審理中，對於下列經本院調查之證據方法，均表示有
    證據能力，本院審酌上開證據亦無非法取供等不法情形，因
    認本案經調查之證據均有證據能力，合先敘明。
二、上揭事實，業據被告於警詢、偵查及本院審理中坦承不諱，
    經核與證人即告訴代理人陳正剛於警詢中指訴相符，並有影
    音媒體授權合約書（含中文與英文原文）、臺北縣政府營利
    事業登記證、臺北駐日經濟文化辦事處證明書、雅虎奇摩拍
    賣網站「iphis8888 」帳號之列印網頁資料、臺北富邦商業
    銀行轉帳明細表、第一商業銀行00000000000 號帳戶開戶資
    料暨存款明細分類帳各1 份、臺灣郵政股份有限公司掛號包
    裹信封影本1 紙及扣案光碟翻拍照片2 幀附卷可佐，且有盜
    版光碟「不良學園」1 套（共計2 片）扣案可稽，被告上開
    自白與事實相符，堪信為真實，本案事證明確，被告犯行洵
    堪認定，應予依法論科。
三、核被告所為係犯著作權法第91條之1 第3 項前段之散布侵害
    著作財產權之光碟罪。又被告雖前於97年初，在新北市永和
    區樂華夜市，散布侵害著作財產權之盜版光碟「料理新人王
    」，復於98年3 月至7 月間某日，於露天拍賣網站，散布侵
    害著作財產權之盜版光碟「篤姬」，分別涉犯著作權法第91
    條之1 第3 項前段之罪，先後經臺灣板橋地方法院檢察署檢
    察官以99年度偵字第1030號、臺灣高雄地方法院檢察署檢察
    官以98年度偵續字第504 號為緩起訴處分，有前開案號緩起
    訴處分書各1 份在卷可參，然查，被告係於98年底經警查獲
    上揭散布侵害著作財產權之重製盜版光碟行為後，因經濟節
    据始再為本案犯行，此據被告於本院審理中供述明白（本院
    卷第43-44 頁），顯見被告係另行起意而涉犯本案，與前開
    緩起訴處分所示犯行間，並無集合犯之實質一罪關係，本院
    自毋庸併予審酌前開緩起訴處分所示犯行，附此敘明。原審
    引用著作權法第91條之1 第3 項，刑法第11條、第41條第1
    項前段規定，並審酌被告為成年人，應知販賣盜版光碟為我
    國法律所禁止之行為，竟仍將自己持有之盜版光碟上網拍賣
    ，其犯罪之動機、目的、手段均殊非可取，所為嚴重侵害著
    作權人之權利，惟其本次販賣之盜版光碟僅有1 套2 片，情
    節輕微，暨其犯後坦承客觀犯行之態度等一切情狀，量處有
    期徒刑6 月，如易科罰金，以新臺幣1,000 元折算1 日，並
    依著作權法第98條規定，諭知沒收扣案之盜版光碟「不良學
    園」1 套（共計2 片），其認事用法均無違誤，量刑亦屬適
    當，應予維持。
四、被告上訴意旨略以：伊坦承犯行，但實在是沒有錢可以易科
    罰金，況且伊有意願和告訴人談和解，請法院審酌從輕量刑
    云云。惟按量刑輕重，為事實審法院依職權自由裁量之事項
    ，苟其量刑已以行為人之責任為基礎，並斟酌刑法第57條各
    款所列情狀，於未逾越法定刑度之下，酌量科刑，無偏執一
    端而有明顯失出或失入之情形，自不得指為不當或違法。經
    核原審判決之量刑係在法定刑度內，已審酌刑法第57條各款
    事由及一切情狀，亦查無有何偏執一端以致明顯失出失入之
    情形，上訴理由復未具體指出或表明原審判決之量刑有何輕
    重失衡或濫用裁量權之不當或違法，因認原審判決之量刑未
    逾越客觀上之適當性、相當性及必要性之比例原則。從而，
    被告上訴請求從輕量刑云云，為無理由，應予駁回。
五、末查，被告前未曾因故意犯罪受有期徒刑以上刑之宣告，有
    臺灣高等法院被告前案紀錄表1 份附卷可參，其因一時失慮
    偶罹刑章，然犯後坦承犯行，已知悔悟，且業與告訴人達成
    和解，有和解書1 份在卷為憑，足認其經此偵審程序及科刑
    宣告後，應能知所警惕，信無再犯之虞，參以告訴人亦具狀
    撤回告訴，表達不再追究之意思，有撤回告訴狀1 份附卷可
    佐，本院認尚無逕對被告施以刑罰之必要，故上開對被告宣
    告之刑，以暫不執行為適當，爰依刑法第74條第1 項第1款
    規定，併予宣告緩刑2 年，以啟自新。
據上論斷，應依刑事訴訟法第455 條之1 第1 項、第3 項、第36
4 條、第368 條，刑法第74條第1 項第1 款，判決如主文。
本案經檢察官陳世錚到庭執行職務。
中    華    民    國    99    年    12    月    31    日
                  刑事第十七庭  審判長法  官  陳信旗
                                      法  官  劉正偉
                                      法  官  俞秀美
上列正本證明與原本無異。
不得上訴。
                                      書記官  謝怡貞
中    華    民    國    99    年    12    月    31    日

司法院資訊處製作；財團法人民間司法改革基金會備份。
